# 关于印发《企业会计准则解释第 1313 号》的通知--集中度测试的理解

提问人：czeng001 时间：2020-05-16 22:45:00
尊敬的陈版主，我想请教一下关于印发《企业会计准则解释第 13 号》的通知中集中度测试的理解理解1.1.准则原文
（三）判断非同一控制下企业合并中取得的组合是否构成业务，也可选择采用集中度测试。
购买方应当按照下列规定进行集中度测试：
1. 计算确定取得的总资产的公允价值。取得的总资产不包括现金及现金等价物、递延所得税资产以及由递延所得税负债影响形成的商誉。购买方通常可以通过下列公式之一计算确定取得的总资产的公允价值：
（ 1 ）总资产的公允价值=合并中取得的非现金资产的公允价值+（购买方支付的对价+购买日被购买方少数股东权益的公允价值+购买日前持有被购买方权益的公允价值-合并中所取得的被购买方可辨认净资产公允价值）-递延所得税资产-由递延所得税负债影响形成的商誉
（ 2 ）总资产的公允价值=购买方支付的对价+购买日被购买方少数股东权益的公允价值+购买日前持有被购买方权益的公允价值+取得负债的公允价值（不包括递延所得税负债）-取得的现金及现金等价物-递延所得税资产-由递延所得税负债影响形成的商誉
2. 关于单独可辨认资产。单独可辨认资产是企业合并中作为一项单独可辨认资产予以确认和计量的一项资产或资产组。如果资产（包括租赁资产）及其附着物分拆成本重大，应当将其一并作为一项单独可辨认资产，例如土地和建筑物。
3. 关于一组类似资产。企业在评估一组类似资产时，应当考虑其中每项单独可辨认资产的性质及其与管理产出相关的风险等。下列情形通常不能作为一组类似资产：（ 1 ）有形资产和无形资产；（ 2 ）不同类别的有形资产，例如存货和机器设备；（ 3 ）不同类别的可辨认无形资产，例如商标权和特许权；（ 4 ）金融资产和非金融资产；（ 5 ）不同类别的金融资产，例如应收款项和权益工具投资；（ 6 ）同一类别但风险特征存在重大差别的可辨认资产等。
2.2.问题问题
关于取得的总资产的公允价值的公式：
总资产的公允价值=(购买方支付的对价+购买日被购买方少数股东权益的公允价值)+购买日前持有被购买方权益的公允价值+取得负债的公允价值（不包括递延所得税负债）-取得的现金及现金等价物-递延所得税资产-由递延所得税负债影响形成的商誉
1. 应该如何理解这个公式的背后逻辑？
总资产的公允价值=总负债公允价值+总的所有者权益的公允价值
=取得负债的公允价值(包括DTL)+（购买方支付的对价即为购买方日购买方持股比例的公允价值+购买日被购买方MI的公允价值）+购买日前持有的被购买方权益的公允价值-Cash-DTA-DTL产生的GW (2)为何不包括现金以及递延所得税资产以及DTL产生的商誉，但是又包括DTL？

回答人：chenyiwei
对此问题应参考IFRS 3结论基础中的相关内容：
BC21W The Board concluded that whether a set of activities and assets includes a substantive process does not depend on how the set is financed. Consequently, the concentration test is based on the gross assets acquired, not on net assets. Thus, the existence of debt (for example, a mortgage loan financing a building) or other liabilities does not alter the conclusion on whether an acquisition is a
business combination. In addition, in response to requests from respondents, the Board specified, in finalising the 2018 Amendments, that the gross assets considered in the concentration test exclude cash and cash equivalents acquired, deferred tax assets, and goodwill resulting from the effects of deferred tax liabilities. These exclusions were made because cash acquired, and the tax base of the assets and liabilities acquired, are independent of whether the acquired set of activities and assets includes a substantive process.
但在实务中，判断集中度一般不需要进行复杂的计算，多数情况下可以根据定性的信息（例如是否属于单一资产实体）直接作出决定。